【裁判字號】    92,簡上,401
【裁判日期】    921007
【裁判案由】    恐嚇
【裁判全文】
臺灣高雄地方法院刑事判決                        九十二年度簡上字第四一號
    上  訴  人  丙○○
    即  被  告
右列上訴人因恐嚇等案件，不服本院高雄簡易庭九十二年度簡字第八五三號中華民國
九十二年六月三十日第一審簡易判決（起訴案號：九十二年度偵字第一九四一號），
提起上訴，本院判決如左：
    主  文
上訴駁回。                                                        1
    事  實
一、丙○○為屏東縣滿州鄉○○村○○路四十八之一號「翡翠山林度假山莊」（以下
    稱「翡翠山莊」）股東（該山莊之負責人為甲○○）。因據翡翠山莊離職幹部宋
    秀滿處傳述，認為該山莊即將倒閉，渠等均遭到甲○○詐欺，遂於民國（下同）
    九十一年間，與其他股東共同對於甲○○等人向臺灣高雄地方法院檢察署提出詐
    欺告訴。丙○○另知悉宋秀滿於九十一年九月七日一時三十分許，在前述翡翠山
    莊門口，遭到該山莊幹部高忠揚（已由檢察官另案提起公訴）持三節棍毆打，所
    駕駛之自用小客車亦遭砸毀，欲代宋秀滿向甲○○討回公道。竟基於恐嚇之概括
    犯意，於九十一年九月十九日下午四時三十分許，先在臺灣高雄地方法院檢察署
    （下稱高雄地檢署）第九偵查庭門口，與甲○○及丁○○因前述詐欺案件應訊結
    束而欲各自離去之際，當場遞交名片與甲○○，向其恫稱：「三天內去找伊，不
    然要讓你死得很難看」等語，並在與甲○○同行之丁○○上前追問緣由時，在高
    雄地檢署走廊上，再度轉頭向丁○○稱：「叫甲○○，三天內去找伊，否則會讓
    他死得很難看」等語，以此等加害生命之事由連續恐嚇甲○○，並經由丁○○之
    轉述，使甲○○心生畏懼，致生危害於安全。
二、案經甲○○訴請高雄地方法院檢察署檢察官偵查後聲請簡易判決處刑。
    理  由
一、訊之上訴人即被告丙○○固坦承其曾於上開時地遞交名片，要求告訴人甲○○三
    天內與其商談處理案外人宋秀滿遭另案被告高忠揚傷害、毀損善後事宜等情，惟
    矢口否認有何恐嚇犯行，辯稱：名片是在偵查庭裡頭遞的，沒有在庭外當面對告
    訴人說不在期限內找伊就要其死得很難看，也未有再要丁○○轉告告訴人上開言
    語云云。惟查：右揭犯罪事實，業據告訴人甲○○於偵查、原審及本院審理中指
    訴綦詳（偵查卷第一○頁、原審卷第二八頁、本院九十二年八月十九日訊問筆錄
    ）），核與證人丁○○於偵查、原審及本院審理時證述情節相符（見偵查卷第一
    一、一二頁、原審卷第二九頁、本院九十二年八月十九日訊問筆錄），又觀之告
    訴人向台灣高雄地方法院檢察署申告被告涉犯恐嚇犯行之筆錄（見九十一年發查
    字第五七五七號卷第三頁），該署檢察事務官係於當日下午五時三十五分進行訊
    問，扣除告訴人按鈴申告及登記資料之時間，可判斷告訴人係於當日下午四時三
    十分許遭恐嚇不久，即當場向高雄地檢署提出告訴，若非被告確有如此犯行，告
    訴人縱欲設詞誣陷被告，為防遭人識破，亦不致於短時間內即編妥謊言並貿然提
    出申告。又被告雖質疑證人丁○○與告訴人關係匪淺，所述證詞有偏頗之虞，惟
    證人丁○○於原審及本院審理中均僅證述其嗣後追向被告時，曾聽聞被告再次向
    告訴人恐嚇一事，否認曾見聞被告於遞交名片與告訴人時加以恐嚇之情，倘其欲
    幫助告訴人誣陷被告，衡情應連同告訴人指稱初遭被告恐嚇一節亦為曾在場聽聞
    之陳述，以增法院對被告涉犯恐嚇犯行之確信，惟其卻未為如此證述，故難認其
   證詞均對告訴人有利而有何偏頗之情，是被告空言否認犯行，並辯稱證人丁○○
    所為證言虛偽不實一節，委無可採。本件事證明確，被告上開犯行，洵堪認定。
二、核被告所為，係犯刑法第三百零五條之恐嚇罪。其先後二次犯行，時間緊接，方
    法相同，所犯係構成要件相同之罪，顯係基於概括犯意為之，應依刑法第五十六
    條之規定，以一罪論，並加重其刑。原判決適用刑法第五十六條、第三百零五條
    、第四十一條第一項前段，罰金罰鍰提高標準條例第一條前段、第二條等規定，
    並審酌被告前於八十八年間因侵占罪遭法院判處有期徒刑三月，緩刑二年確定，
    上開緩刑雖未經撤銷，然被告復犯本罪，足認其素行欠佳，且犯後未坦承犯行，
    並參酌其犯罪動機等一切情狀，量處有期徒刑四月，並諭知易科罰金之折算標準
    。核其認事用法，均無不合，量刑亦屬允當。被告上訴空言否認犯行，非有理由
    ，應予駁回。
據上論斷據，應依刑事訴訟法第四百五十五條之一第三項、第三百六十八條，判決如
主文。
本案經檢察官乙○○到庭執行職務。
中      華      民      國      九十二      年      十    月    七     日
                                  臺灣高雄地方法院刑事庭
                                      審判長法  官    黃三友
                                            法  官    王雅苑
                                            法  官    黃宗揚
右正本證明與原本無異。
不得上訴。
                                            書記官    陳掌珠
中      華      民      國      九十二      年      十    月    七     日
本案論罪科處法條：
中華民國刑法第三百零五條
以加害生命、身體、自由、名譽、財產之事，恐嚇他人致生危害於安全者，處二年以
下有期徒刑、拘役或三百元以下罰金。


司法院資訊處製作；財團法人民間司法改革基金會備份。
